臺灣高等法院刑事裁定
109年度聲字第5073號
聲  請  人  王琮楙



上列聲請人因被告侵占案件（本院109年度上易字第2187號），
聲請發還扣押物，本院裁定如下：
    主  文
聲請駁回。
    理  由
一、聲請意旨略以：聲請人王琮楙委託被告王大可代為販售珠寶
    ，而於民國107年8月26日起至107年9月7日止之期間，陸續
    交付15件珠寶（含翡翠玉佩6塊、翡翠戒指1枚、戒指2枚、
    翡翠玉墜3枚、耳環1對、翡翠項鍊2條），嗣被告販售並未
    成交，並音訊不明，經聲請人報警後為警循線查知被告於10
    7年9月7日，在臺北市○○區○○○路0段000號福東珠寶行，將其
    中7件珠寶以總價新臺幣（下同）440萬元之低價，販售予福
    東珠寶行負責人李雅遠，為警於107年9月12日扣得該7件珠
    寶，該7件珠寶屬聲請人所持有，李雅遠可另循途徑向被告
    求償，請准予發還該7件珠寶。
二、按扣押物若無留存之必要者，不待案件終結，應以法院之裁
    定或檢察官命令發還之；其係贓物而無第三人主張權利者，
    應發還被害人，刑事訴訟法第142條第1項前段定有明文。經
    查，李雅遠於107年9月12日任意提出該附表編號9至15所示
    之7件珠寶、為警扣案，有臺北市政府警察局中正一分局扣
    押筆錄、扣押物品收據、扣押物品清冊（見本院卷第87至93
    頁），而被告所犯侵占罪，經原審以109年度審易字第1274
    號判決後，檢察官不服提起上訴，由本院以109年度上易字
    第2187號繫屬審理，尚未審結確定，又附表編號9至15所示
    之物原所有人為余錦芳等、原持有人為聲請人，經聲請人交
    與被告後，為被告交與由李雅遠之母李何滿足經營之福東珠
    寶行等情，為聲請人、余錦芳（均見本院卷第77至80頁）、
    李雅遠（見本院卷第63至67頁反面）供述明確，復為被告所
    均不否認，然李雅遠供稱：係福東珠寶行以440萬元向被告
    購入等語（見本院卷第65頁），而被告於偵查中供稱：附表
    編號9至15所示之物係我拿到福東珠寶行請李雅遠幫忙出售
    ，李雅遠先給我400萬元定金等語（見本院卷第83至85頁）
    ，則附表編號9至15所示之物究係為聲請人、福東珠寶行、
    李雅遠所有？頗有爭議，且檢察官當庭聲請李雅遠、李雅遠
    之弟李俊德、李何滿足參與本案沒收程序，依目前訴訟進度
    ，仍有留存之必要，不宜逕行發還。從而，聲請人發還扣押
    附表編號9至15所示之物，為無理由，應予駁回。
據上論斷，應依刑事訴訟法第220條，裁定如主文。
中　　華　　民　　國　　110 　年　　5 　　月　　10　　日
                  刑事第十二庭  審判長法　官  陳如玲
                                      法　官  廖建瑜
　　　　　　　　　　　　　　　        法  官  蔡如惠
以上正本證明與原本無異。
不得抗告。
                                      書記官  黃郁珊
中　　華　　民　　國　　110 　年　　5 　　月　　10　　日
附表：
編號     珠寶名稱（價值暨卷證出處）        備註    1 翡翠玉珮壹塊（價值60萬元，見偵字卷第187頁）  被告變賣  2  翡翠玉珮壹塊（價值180萬元，見偵字卷第187頁） 被告變賣  3 翡翠玉珮壹塊（價值40萬元，見偵字卷第187頁） 被告變賣  4  翡翠玉珮壹塊（價值10萬元，見偵字卷第187頁） 被告變賣  5  翡翠玉珮壹塊（價值1,000萬元，見偵字卷第187頁） 被告變賣  6  翡翠玉珮壹塊（價值60萬元，見偵字卷第187頁）  被告變賣  7  翡翠戒指壹枚（價值80萬元，見偵字卷第187頁）  被告變賣  8 戒指壹枚（價值400萬元，見偵字卷第187頁） 被告變賣 9   戒指壹枚（即「大蛋面翡翠鑽戒」，價值600萬元，見偵字卷第37頁、第39頁、第207頁）        已扣案 10     翡翠玉墜壹枚（即「全綠圓扁翡翠鑽墜」，價值1,000萬元，見偵字卷第37頁、第40頁、第207頁）    已扣案 11   翡翠玉墜壹枚（即「冰青翡翠豆鑽墜」，價值300萬元，見偵字卷第37頁、第40頁、第207頁）      已扣案 12     翡翠玉墜壹枚（即「正陽綠冰青大蛋面」，價值1,500萬元，見偵字卷第37頁、第41頁、第207頁）  已扣案 13 耳環壹對（即「大蛋面圓扁翡翠鑽耳環」，價值600萬元，見偵字卷第37頁、第41頁、第207頁）       已扣案  14 翡翠項鍊壹條（即「大冰青翡翠珠鍊34粒」，價值800萬元，見偵字卷第37頁、第207頁）    已扣案 15 翡翠項鍊壹條（即「老坑冰青翡翠珠鍊49粒」，價值3,380萬元，見偵字卷第37頁、第209頁）    已扣案